臺灣高雄地方法院刑事判決　　　　　　　　　　　　九十一年度易字第二一六二號
　　公　訴　人　臺灣高雄地方法院檢察署檢察官
　　被　　　告　甲○○
右列被告因家庭暴力防治法案件，經檢察官提起公訴（九十一年度偵字第一○三○○
號），本院判決如左：
    主  文
甲○○連續違反法院依家庭暴力防治法第十三條所為應遠離被害人住居所至少一百公
尺之裁定，科罰金新台幣伍仟元，如易服勞役，以新台幣玖佰元（即銀圓佰元）折
算壹日。
    事  實
一、甲○○與潘永腆係二親等之旁系姻親關係，與乙○○係一親等直系姻親關係，三
    人間具有家庭暴力防治法第三條第三款、第四款所稱之家庭成員關係。甲○○明
    知潘永腆於民國九十一年三月四日向本院聲請民事通常保護令，經本院民事庭於
    九十年四月十一日依家庭暴力防治法第十三條第二項第一、二、四款規定，以九
    十一年度家護字第二三三號民事通常保護令裁定令甲○○不得對潘永腆及其家庭
    成員乙○○、潘永森、李錦惠實施身體或精神上不法侵害之行為；不得直接或間
    接對於潘永腆為騷擾之行為；應最少遠離潘永腆之住居所高雄市○鎮區鎮○路二
    八二巷十號至少一百公尺等。詎甲○○明知潘永腆已向本院聲請保護令，竟於九
    十一年四月二十日下午一時五十分許，前往距離潘永腆位於高雄市○鎮區鎮○路
    二八二巷十號之住居所七十五公尺之高雄市○鎮區鎮○路二二五號南聖宮前，託
    其兒子潘基正至前開潘永腆住處，叫乙○○到南聖宮前，要求乙○○到法院作證
    ，違反前開本院所核發之通常保護令裁定應遠離潘永腆住居所至少一百公尺內容
    。
二、案經高雄市政府警察局前鎮分局移送臺灣高雄地方法院檢察署檢察官偵查起訴。
    理  由
一、訊之被告甲○○對於其在右揭時間，至距離被害人潘永腆位於高雄市○鎮區鎮○
    路二八二巷十號住居所七十五公尺之南聖宮前，與乙○○見面一事固坦承不諱，
    惟矢口否認有何違反民事通常保護令之裁定，辯稱：是乙○○打電話引誘伊至南
    聖宮，故意設計陷害伊云云。
二、經查：前揭事實，業經被告於警訊中坦承在卷，核與證人乙○○分別於警、偵訊
    中證述之情節相符，且被告於本院審理中也坦承有為前述行為，而南聖宮至被害
    人潘永腆住居所前鎮區鎮○路二八二巷十號之距離為七十五公尺，亦有前鎮鎮派出所查證報告及附圖一份附於警卷可按，復有本院九十一年度家護字第
    二三三號通常保護令案卷影本附卷可稽，被告所為前述行為，已然違反本院所核
    發之前述通常保護令之裁定內容甚明。被告雖以前揭情詞置辯，然查，被告前於
    警訊中已坦承確有至南聖宮託其子潘基正叫乙○○前來南聖宮，要求乙○○到法
    院作證等語，是被告前開所辯，顯係事後卸責之詞，不足採信。本件事證明確，
    被告之犯行亦堪以認定。
三、核被告所為係違反家庭暴力防治法第五十條第四款之違反保護令罪。審酌被告前
    未有犯罪前科，有臺灣高等法院被告全國前案紀錄表一份在卷可稽，素行尚佳，
    違反本院民事通常保護令裁定，情節尚屬輕微等情狀，量處如主文所示之刑，併
    諭知易服勞役之折算標準。
據上論斷，應依刑事訴訟法第二百九十九條第一項前段，家庭暴力防治法第五十條第
四款，刑法第十一條、第四十二條第二項，罰金罰緩提高標準條例第二條，判決如主
文。
中      華      民      國    九十一    年      八      月    二十三    日
                                  臺灣高雄地方法院刑事庭
                      法  官    涂裕洪
右正本證明與原本無異。
如不服本判決，應於判決送達後十日內，向本院提出上訴狀。
                                      書記官    賴佳慧
中    華    民    國      九十一      年      八      月      二十七    日
附錄本案論罪法條：
家庭暴力防制法第五十條：
違反法院依第十三條、第十五條所為之下列裁定者，為本法所稱之違反保護令罪，處
三年以下有期徒刑、拘役或科或併科新台幣十萬元以下罰金：
一、禁止實施家庭暴力行為。
二、禁止直接或間接騷擾、接觸、通話或其他聯絡行為。
三、命遷出住居所。
四、遠離住居所、工作場所、學校或其他特定場所。
五、命完成家害人處遇計畫：戒癮治療、精神治療、心理輔導或其他治療、輔導。
